臺灣桃園地方法院刑事判決　　　　　　　 96年度訴字第877號
公　訴　人　臺灣桃園地方法院檢察署檢察官
被　　　告　乙○○
　　　　　　　　　　（現羈押在臺灣桃園看守所）
指定辯護人　本院公設辯護人　丙○○
被　　　告　丁○○
　　　　　　　　　　（現羈押在臺灣桃園看守所）
指定辯護人　本院公設辯護人　甲○○
上列被告因毒品危害防制條例案件，經檢察官提起公訴（96年度
偵字第1051、1052、4775號），本院判決如下：
    主  文
乙○○、丁○○共同運輸第二級毒品，乙○○累犯，處有期徒刑
柒年拾月，丁○○處有期徒刑柒年陸月。扣案之甲基安非他命（
驗餘淨重玖陸貳點柒捌公克）沒收銷燬之；扣案包裝塑膠袋伍只
、運動鞋壹雙、保鮮膜壹捆、NOKIA 廠牌行動電話壹具（不含其
內SIM 卡）、HAIER 廠牌行動電話壹具（不含其內SIM 卡）均沒
收。
    事  實
一、乙○○（綽號紅軍）於民國91年間因違反毒品危害防制條例
    案件，經臺灣板橋地方法院以91年度易字第2062號判處有期
    徒刑6 月確定；於同年間因偽造文書案件，經臺灣板橋地方
    法院判處有期徒刑3 月確定，以上2 罪經裁定應執行有期徒
    刑8 月確定。又於92年間因恐嚇案件，經臺灣高雄地方法院
    以92年度易字第1481號判處有期徒刑8 月確定；於同年間因
    違反毒品危害防制條例案件，經臺灣板橋地方法院判處有期
    徒刑7 月確定，以上2 罪經裁定應執行有期徒刑1 年1 月確
    定。以上4 罪接續執行，於94年6 月22日縮短刑期假釋出監
    ，至94年9 月14日假釋期滿，未經撤銷，以已執行論。
二、乙○○、丁○○與綽號「阿人」之成年男子（另由檢察官偵
    辦中）均明知甲基安非他命（Methamphetamine） 係毒品危
    害防制條例所列之第2 級毒品，不得非法持有、運輸、販賣
    ，且係行政院所公告管制進出口物品。緣「阿人」前曾向乙
    ○○提及其在大陸地區購得甲基安非他命欲央人帶回臺灣，
    而乙○○亦有意為其運輸甲基安非他命回臺。於95年12月26
    日，「阿人」透過不知情綽號「世昌」之人與乙○○取得聯
    絡，「阿人」遂邀乙○○為其自大陸地區運輸甲基安非他命
    回臺，乙○○應允後，即邀適欲前往大陸地區遊玩之丁○○
    共同運輸甲基安非他命，亦經丁○○應允。乙○○、丁○○
    及「阿人」遂共同基於運輸、走私第2 級毒品甲基安非他命
    之犯意聯絡，乙○○先行於同年月26日下午搭乘飛機前往澳
    門，並在澳門機場等待丁○○，而丁○○則搭乘同日稍晚之
    班機前往澳門，2 人在澳門機場會合後一同前往大陸地區珠
    海，乙○○停留珠海，丁○○則前往深圳。嗣於同年月28日
    中午，乙○○自「阿人」處取得「阿人」所有用以運輸甲基
    安非他命之運動鞋1 雙及所欲運輸之以塑膠袋包裝之甲基安
    非他命5 包，並以其所有之NOKIA 廠牌行動電話、HAIER 廠
    牌行動電話插入其在大陸購買之易付卡聯絡丁○○返回珠海
    與其會合，丁○○遂返回珠海，入住珠海市港都酒店605 號
    房。乙○○遂於同日晚間，前往丁○○下塌之酒店，再次與
    丁○○確認一同運輸甲基安非他命之事，丁○○亦表同意。
    後乙○○於同年月29日早上，將前開取自「阿人」之其中2
    包甲基安非他命藏置在「阿人」所交付之運動鞋內，穿著該
    鞋，並攜帶所餘3 包甲基安非他命，及其所購買之保鮮膜前
    往丁○○住宿之酒店，在飯店房間內，將該等3 包甲基安非
    他命以前開保鮮膜綑綁在丁○○腰部，外著衣物以掩飾。2
    人再一同前往澳門機場，乙○○先於同日中午12時10分，搭
    乘澳門航空公司NX610 號班機返回臺灣，以此方式共同運輸
    甲基安非他命，而於同日下午2 時10分，在桃園國際機場為
    警在其所著運動鞋內查獲前開甲基安非他命2 包（驗餘淨重
    424.15克，純度85.77%，純質淨重363.79克），並扣得乙○
    ○所有用以聯絡運輸甲基安非他命事宜所用之NOKIA 廠牌行
    動電話、HAIER 廠牌行動電話各1 具。丁○○則後於同日下
    午1 時20分長榮航空公司BR802 班機返回臺灣，以此方式共
    同運輸甲基安非他命，嗣於同日下午3 時40分，在桃園國際
    機場為警在其腰部查獲以保鮮膜綑綁之前開甲基安非他命3
    包（含袋毛重合計557.71公克，包裝塑膠袋總重18.60 公克
    ，純質淨重508. 92 公克）。
二、案經臺灣桃園地方法院檢察署檢察官指揮板橋憲兵隊及內政
    部警政署航空警察局移送偵查起訴。
    理  由
一、證據能力：
  (一)按被告之自白，非出於強暴、脅迫、利誘、詐欺、疲勞訊問
    、違法羈押或其他不正之方法，且與事實相符者，得為證據
    ，刑事訴訟法第156 條第1 項定有明文。被告乙○○於警詢
    、檢察官偵查中及本院審理時，及被告丁○○於本院審理時
    ，所為不利於己之陳述，非出於強暴、脅迫、利誘、詐欺、
    疲勞訊問、違法羈押或其他不正之方法，且有扣案甲基安非
    他命可佐（詳下述），應與事實相符，依法得為證據。
  (二)按刑事審判上之共同被告，係為訴訟經濟等原因，由檢察官
    或自訴人合併或追加起訴，或由法院合併審判所形成，其間
    各別被告及犯罪事實仍獨立存在。故共同被告對於其他共同
    被告之案件而言，為被告以外之第三人，本質上屬於證人，
    為確保被告對證人之詰問權，證人於審判中，應依法定程序
    ，到場具結陳述，並接受被告之詰問，其陳述始得作為認定
    被告犯罪事實之判斷依據（最高法院93年臺上字第5726號號
    判決意旨參照）。故被告乙○○、丁○○雖同為本案被告，
    然公訴人援引被告乙○○於警詢、檢察官偵查中所為之陳述
    為被告丁○○犯行之證據，援引被告丁○○於警詢、檢察官
    偵查中所為之陳述為被告乙○○犯行之證據，則就被告乙○
    ○而言，被告丁○○之陳述；就被告丁○○而言，被乙○○
    之陳述，無異屬「被告以外之人」之陳述。次按被告以外之
    人於審判外之言詞或書面陳述，除法律有規定者外，不得作
    為證據；被告以外之人於偵查中向檢察官所為之陳述，除顯
    有不可信之情況者外，得為證據；被告以外之人於檢察事務
    官、司法警察官或司法警察調查中所為之陳述，與審判中不
    符時，其先後之陳述具有較可信之特別情況，且為證明犯罪
    事實存否所必要者，得為證據；被告以外之人於審判外之陳
    述，雖不符刑事訴訟法第159 條之1 至第159 條之4 之規定
    ，而經當事人於審判程序同意作為證據，法院審酌該言詞陳
    述或書面陳述作成時之情況，認為適當者，亦得為證據；當
    事人、代理人或辯護人於法院調查證據時，知有第159 條第
    1 項不得為證據之情形，而未於言詞辯論終結前聲明異議者
    ，視為有前項之同意，刑事訴訟法第159 條第1 項、第159
    條之1 第2 項、第159 條之2 、第159 條之5 分別定有明文
    。被告乙○○、丁○○以證人身份於警詢、檢察官偵查時所
    為之陳述，自屬審判外之陳述，然被告乙○○、丁○○及其
    辯護人於準備程序中未對上開證據之證據能力爭執（見本院
    96年4 月30日準備程序筆錄），且經本院於審理期日提示上
    開筆錄並告以要旨，被告及辯護人就此部分證據之證據能力
    均未聲明異議（見本院96年6 月20日審判筆錄），審酌乙○
    ○、丁○○所為前開供述無違法取證之瑕疵，或所述內容有
    何誤認、誣攀等顯有不可信之情況，本院認引用上開陳述作
    為證據應屬適當，依刑事訴訟法第159 條之5 規定，有證據
    能力。
  (三)卷附憲兵司令部刑事鑑識中心鑑定書、內政部警政署刑事警
    察局鑑定書，均屬檢察官囑託鑑定之書面報告，依刑事訴訟
    法第208 條第1 項規定無須準用鑑定人具結之規定，且屬同
    法第159 條第1 項之法律另有規定之傳聞例外，自得作為證
    據。
  (四)扣案之甲基安非他命、行動電話、運動鞋、保鮮膜，並非供
    述證據，無傳聞法則之適用，與本案具有關聯性，且上開物
    證經警方合法取得，具有證據能力。
二、認定事實之證據：
  (一)被告乙○○於95年12月26日，受綽號「阿人」之成年男子之
    邀約前往大陸地區運送甲基安非他命入臺，其應允後，邀丁
    ○○同至大陸地區，2 人於同日先後自臺灣搭機前往大陸澳
    門會合，並一同前往珠海，被告乙○○停留在珠海，被告丁
    ○○前往深圳。被告乙○○於同年月28日自「阿人」處取得
    以塑膠袋包裝之甲基安非他命5 包及供作運輸前開毒品所用
    之運動鞋1 雙，並於同日與被告丁○○在珠海會合，被告乙
    ○○於同日晚間前往被告丁○○下塌之港都酒店605 號房內
    向被告丁○○確認共同運輸甲基安非他命返臺一事，經被告
    丁○○首肯。被告乙○○遂於95年12月29日上午將「阿人」
    所交付之甲基安非他命中2 包置於「阿人」所交付之運動鞋
    內，穿著該藏放甲基安非他命之運動鞋並攜帶所餘3 包甲基
    安非他命及其所購買之保鮮膜前往被告丁○○住宿之酒店，
    在房間內以保鮮膜將前開3 包甲基安非他命綑綁在被告丁○
    ○腰部。2 人再一同前往澳門機場，被告乙○○於同日中午
    12 時10 分搭乘澳門航空公司NX 610號班機返回臺灣，於同
    日下午2 時10分，在桃園國際機場為警在其所著鞋內查獲前
    開甲基安非他命2 包。被告丁○○則於同日下午1 時20分長
    榮航空公司BR802 班機返回臺灣，於同日下午3 時40分，在
    桃園國際機場為警在其腰部查獲以保鮮膜綑綁之前開甲基安
    非他命3 包等情，業據被告乙○○、丁○○於警詢、檢察官
    偵查中及本院審理時供承不諱（被告乙○○部分見96年度偵
    字第1051號偵查卷第21至27頁、86頁、96年度偵字第4775號
    偵查卷第4 至9 頁、本院95年12月30日、96年4 月14日訊問
    筆錄、本院96年4 月30日準備程序筆錄、本院95年6 月20日
    審判筆錄；被告丁○○部分見本院96年6 月20日審判理筆）
    。再警方於95年12月29日下午2 時10分，在被告乙○○所著
    鞋內起獲之顆粒2 包，經送憲兵司令部刑事鑑識中心以氣相
    層析質譜分析法及核磁共振分析法檢驗結果：送驗顆粒2 包
    淨重424.15克，取樣0.22克用罄，餘423.93克，顆粒中檢出
    甲基安非他命成分，純度85.77%，純質淨重363.79克一節，
    有該鑑識中心96年1 月24日安鑑字第0960000096號鑑定書在
    卷可參。警方於95年12月29日下午3 時40分，在被告丁○○
    腰際起獲之白色晶體3 包，經送內政部警政署刑事警察局以
    氣相層析質譜分析法及核磁共振分析法檢驗結果：1.將之編
    號A 、B 、C ，經檢視均為白色晶體，外觀型態均相似，驗
    前總毛重557.71公公克，包裝塑膠袋總重約18.60 公克。2.
    其中編號A 淨重171.39公克，取0.26公克用罄，餘171.13公
    克，檢出第2 級毒品甲基安非他命（Methamphetamine） 成
    分，3.純度94.4% 。依據抽驗純度值，推估編號A 、B 、C
    均含甲基安非他命之驗前總純質淨重約508.92公克（驗餘淨
    重538.85公克）一情，亦有該局96年1 月26日刑鑑字第0960
    005078號鑑定書1 份在卷可稽。被告乙○○、丁○○2 人所
    運輸入臺之物確為甲基安非他命無訛。此外，復卷附查獲照
    片12張，及運動鞋1 雙、NOKIA 牌行動電話、HAIER 牌行動
    電話（均含SIM 卡）各1 具、保鮮膜1 捆扣案可佐，足證被
    告乙○○、丁○○前開自白與事實相符。
  (二)被告丁○○辯稱：在臺灣時，被告乙○○並未告知伊要前往
    大陸運輸甲基安非他命，係於95年12月28日，伊與被告乙○
    ○再次在大陸見面時，被告乙○○拿3 包白色結晶物給伊看
    ，並稱該等物品僅為化學原料，伊本在考慮，被告乙○○於
    當日晚上10又至伊所住之飯店詢問伊考慮結果，伊才答應。
    被告乙○○於隔日早上將東西帶至伊所住飯店房間，才告訴
    伊該等物品為甲基安非他命云云（見本院96年6 月20日）。
    然證人乙○○業於本院審理時證稱：伊邀被告丁○○至大陸
    運輸甲基安非他命回臺，伊在臺灣便告訴被告丁○○要至大
    陸運輸甲基安非他命。後「阿人」在大陸將甲基安非他命交
    予伊，伊在大陸珠海飯店內將甲基安非他命綁在被告丁○○
    腰部前，亦有告知被告丁○○並展示該等物品為甲基安非他
    命等語明確（見本院96年6 月20日審判筆錄）。且被告丁○
    ○前於警詢、檢察官偵查中，迄至本院訊問、準備程序時，
    均否認其知悉所運輸之物為毒品，一再辯稱其僅知所運之物
    為化學藥劑，其畏罪之情昭然若揭，其顯有動機為避重就輕
    之陳述，其所述是否信實，自有可疑。反觀證人乙○○前開
    所述，其自承邀約被告丁○○前往大陸地區共同運輸甲基安
    非他命，此節非但無卸其運輸甲基安非他命之罪責，反使其
    自身涉案情節更為嚴重，苟非有其事，被告乙○○不致為前
    開損人不利己之陳述，相較之下，自以被告乙○○所述較為
    可採。況依被告丁○○所述，其與被告乙○○並非搭乘同一
    班機前往大陸，僅在澳門機場會合後同至珠海，旋即分手，
    其即前往深圳，停留數日後，於返臺前一日始應被告乙○○
    之請再度至珠海與被告乙○○會面。被告乙○○、丁○○停
    留於大陸地區期間大都各自行事，顯見被告乙○○並非央請
    被告丁○○協助其處理在大陸地區日常行事，則苟非業已議
    定共同運輸甲基安非他命，2 人豈須在先後抵達大陸地區之
    情況下，尚須在澳門機場會合後一同前往珠海，而被告丁○
    ○既非欲與被告乙○○一同搭機返臺，又豈須無端於返臺前
    1 日，大費周章自深圳前往珠海與被告陳柏會合？被告丁○
    ○前開所辯，顯係卸責之詞，要無可採。被告乙○○、丁○
    ○應在前往大陸前業已議定共同運甲基安非他命，被告丁○
    ○始須一再與被告乙○○會面以利運輸甲基安非他命。
  (三)被告乙○○於警詢、本院訊問時雖供稱：伊係受綽號「世昌
    」之張世昌所託前往大陸珠海攜帶甲基安非他命回臺。張世
    昌先與王彥人聯繫談妥運輸甲基安非他命事宜，後張世昌再
    告知伊與王彥人之聯絡方式，伊前往大陸後與王彥人洽談攜
    帶甲基安非他命事宜云云（見96年度偵字第1051號偵查卷第
    23頁、96年度偵字第4775號偵查卷第7 頁、本院96年4 月14
    日審判筆錄），後於本院準備程序及審理時則稱：扣案甲基
    安非他命係「阿人」即王彥人託伊帶回，並非「世昌」要求
    伊帶甲基安非他命。因「阿人」找不到伊，才央「世昌」聯
    絡伊，「世昌」告訴伊「「阿人」在找伊，並未要求伊運輸
    甲基安非他命，因伊前往大陸一事僅有「世昌」知悉，伊懷
    疑係「世昌」供出伊之犯行，故誣陷「世昌」以報復等語（
    見本院96年4 月30日準備程序筆錄、96年6 月20日審判筆錄
    ）。被告乙○○就要求其運送甲基安非他命之人除「阿人」
    外是否包含「世昌」一節，前後所述不一。被告乙○○迭警
    詢、檢察官偵查及本院訊問、審理均坦承運輸甲基安非他命
    犯行，至究係何人與其共犯本件運輸甲基安非他命犯行一節
    ，並無卸其所涉犯行，實無必要無故虛構前開其誣攀張世昌
    動機犯行，致自身恐罹於誣告偽證罪責，而為張世昌脫免罪
    責。況依被告陳柏前開所述，其所指與之共犯除張世昌外，
    尚有本案被告丁○○、綽號「阿人」之王彥人，而其獨指張
    世昌共犯情節為其誣攀，並未推翻所述其餘共犯之犯罪情節
    ，足見其後於本院審理時所述應有所本，而非一昧單純為人
    脫罪而為，應以被告乙○○嗣於本院審理時所述，張世昌僅
    單純為王彥人轉達請被告乙○○與之聯絡之意，並未參與渠
    等運輸甲基安非他命犯行，被告乙○○係應王彥人之邀而攜
    帶甲基安非他命入臺等情較為可採。
  (四)綜上所述，本件事證明確，被告2 人犯行洵堪認定，自應依
    法論科。
三、論罪科刑：
  (一)按甲基安非他命為毒品危害防制條例第2 條第2 項第2 款所
    稱之第2 級毒品，且為行政院依據懲治走私條例第2 條第3
    項法律授權公告之「懲治走私條例公告管制物品項目及其數
    額」中所列甲項管制進出口物品第4 款之毒品，不限其數額
    ，均不得運輸及私運。又我國有鑑於香港、澳門回歸中國大
    陸後，仍維持現有自由經濟制度及高度自治地位，為規範及
    促進臺灣地區與香港、澳門之經貿文化及其他關係，特制定
    香港澳門關係條例，明定臺灣地區與香港或澳門貿易，得以
    直接方式為之，並於臺灣地區與大陸地區直接通信、通航或
    通商前，得視香港或澳門為第三地，排除臺灣地區與大陸地
    區人民關係條例在香港、澳門之適用，且輸入或攜帶進入臺
    灣地區之香港或澳門之物品，以進口論；輸往香港或澳門之
    物品，以出口論，並分別依輸入物品、輸出物品有關法令之
    規定辦理，此觀諸香港澳門關係條例第1 條第2 項、第35條
    及同條例施行細則第2 條之規定即明。從而，香港、澳門顯
    係有別於大陸地區之特別區域，如自香港、澳門私運管制物
    品進口逾公告數額，應逕依懲治走私條例第2 條第1 項論處
    ，毋庸引用同條例第12條之規定，有最高法院93年4 月13日
    93年度第2 次刑事庭會議決議意旨足資參照。核被告乙○○
    、丁○○所為，均係犯毒品危害防制條例第4 條第2 項之運
    輸第2 級毒品罪，及懲治走私條例第12條第2 條第1 項之私
    運管制物品進口罪。被告乙○○、丁○○與綽號「阿人」之
    成年男子間，有犯意之聯絡及行為之分擔，為共同正犯。被
    告乙○○、丁○○共同運輸第2 級毒品甲基安非他命而持有
    之低度行為，應為運輸之高度行為所吸收，不另論罪。被告
    2 人以一行為觸犯毒品危害防制條例第4 條第2 項運輸第2
    級毒品罪，及懲治走私條例第2 條第1 項之私運管制物品進
    口罪，為一行為觸犯數罪名之想像競合犯，應依刑法第55條
    之規定，從一較重之運輸第2 級毒品罪處斷。又被告乙○○
    有如事實欄所示之論罪科刑及執行完畢情形，有臺灣高等法
    院被告前案紀錄表1 份附卷可稽，其於徒刑執行完畢後，5
    年以內再故意犯本件有期徒刑以上之罪，為累犯，應依刑法
    第47條第1 項之規定，除無期徒刑部分不得加重外，其餘均
    加重其刑。爰審酌被告2 人分別受有高職、高中教育，智識
    程度非低，當有能力判斷是非，不思以正途營生，為圖私利
    ，率爾運輸甲基安非他命入臺，顯無視於法禁。且渠等運輸
    甲基安非他命合計近1 公斤，數量非寡，苟流入市面，所生
    危害甚鉅。兼衡被告2 人素行，被告丁○○係受被告乙○○
    邀約始參與本件犯行，而過程中均由被告乙○○負責聯繫、
    取得甲基安非他命，被告乙○○所居參與程度顯較被告丁○
    ○為深，且被告乙○○於為警查獲後雖坦承犯行，然猶挾怨
    報復，誣指張世昌共犯，所為至為可議，惟於本院審理時和
    盤托出，態度尚稱良好，被告丁○○原否認犯罪，於本院審
    理時雖坦承部分犯行，然猶避重就輕，未見其幡然悔悟之心
    ，犯後態度難認良好等一切情狀，分別量處如主文所示之刑
    ，以資儆懲。
  (二)由被告乙○○所著鞋內查扣之甲基安非他命2 包，驗餘淨重
    423.93克；由被告丁○○腰際查扣之甲基安非他命3 包，驗
    淨538.85公克，均屬第2 級毒品，應依毒品危害防制條例第
    18條第1 項前段規定，沒收並銷燬之。再包裝前開甲基安非
    他命毒品之外包裝塑膠袋係用於包裹前開毒品，防其裸露、
    潮濕，便於攜帶以運輸；扣案共犯「阿人」所有用以藏放乙
    ○○所運輸之第2 級毒品甲基安非他命之運動鞋1 雙、被告
    乙○○所有供綑綁甲基安非他命在被告丁○○身上之保鮮膜
    1 捆，皆係供運輸第2 級毒品犯罪所用之物，被告乙○○所
    有之NOKIA 廠牌行動電話1 具（不含其內SIM 卡）、HAIER
    廠牌行動電話1 具（不含其內SIM 卡），為被告乙○○所有
    ，供運輸、走私毒品聯絡之用等情，均據被告乙○○、丁○
    ○供陳屬實（見本院96年6 月20日審判筆錄），均應依毒品
    危害防制條例第19條第1 項之規定併予宣告沒收。至前開行
    動電話內之SIM 卡2 張，經本院勘驗結果均為臺灣電信業者
    之門號（參96年6 月20日審理筆錄），而依被告乙○○所述
    ，其係以大陸易付卡撥打電話聯絡本件運輸甲基安非他命事
    宜，易付卡用畢即丟，故扣案行動電話內之SIM 卡並非本件
    犯罪所用之物，不另為沒收之諭知。
據上論斷，應依刑事訴訟法第299 條第1 項前段，毒品危害防制
條例第4 條第2 項、第18條第1 項前段、第19條第1 項，懲治走
私條例第2 條第1 項、第11條，刑法第11條、第28條、第55條，
判決如主文。
本案經檢官施宣旭到庭執行職務。
中　　華　　民　　國　　96　　年　　7 　　月　　11　　日
                  刑事第九庭  審判長法  官  何信慶
                                    法  官  胡芷瑜
                                    法  官  何燕蓉
以上正本證明與原本無異。
如不服本判決，應於判決送達後10日內向本院提出上訴狀（應附
繕本）。
       　　　　　　　　　　　　　　 書記官　許弘樺
中　　華　　民　　國　　96　　年　　7 　　月　　11　　日
附錄本案論罪科刑法條：
毒品危害防制條例第4條
製造、運輸、販賣第一級毒品者，處死刑或無期徒刑；處無期徒
刑者，得併科新臺幣1 千萬元以下罰金。
製造、運輸、販賣第二級毒品者，處無期徒刑或7 年以上有期徒
刑，得併科新臺幣7 百萬元以下罰金。
製造、運輸、販賣第三級毒品者，處5 年以上有期徒刑，得併科
新臺幣5 百萬元以下罰金。
製造、運輸、販賣第四級毒品者，處3 年以上10年以下有期徒刑
，得併科新臺幣3 百萬元以下罰金。
製造、運輸、販賣專供製造或施用毒品之器具者，處1 年以上7
年以下有期徒刑，得併科新臺幣1 百萬元以下罰金。
前五項之未遂犯罰之。
